臺灣高雄地方法院民事判決
111年度雄簡字第955號
原      告  聯邦商業銀行股份有限公司


法定代理人  林鴻聯  
訴訟代理人  薛信明  
被      告  陳森林即陳志豪之繼承人


訴訟代理人  陳惠菁  

被      告  陳朱圍只即陳志豪之繼承人




訴訟代理人  陳姿伶  

上列當事人間請求清償借款事件，本院於民國111年6月30日言詞
辯論終結，判決如下：
    主  文
被告應於繼承被繼承人陳志豪之遺產範圍內，連帶給付原告新臺
幣壹拾參萬貳仟伍佰貳拾貳元，及自民國九十五年七月十六日起
至清償日止，按週年利率百分之十四計算之利息。
訴訟費用由被告於繼承被繼承人陳志豪之遺產範圍內連帶負擔。
本判決第一項得假執行；但被告如以新臺幣壹拾參萬貳仟伍佰貳
拾貳元為原告預供擔保後，得免為假執行。
    事實及理由
一、原告主張：訴外人廣隆科技有限公司（下稱廣隆公司）於民
    國93年7月15日邀訴外人林禮杰及被繼承人陳志豪（歿於97
    年8月25日）為連帶保證人，與原告訂立借款契約，向原告
    借款新臺幣（下同）15萬元，約定借款期間自93年7月15日
    至95年7月15日止，借款利息按週年利率14%固定計算。廣隆
    公司應自實際撥款之日起，依年金法，按月攤還本息。詎廣
    隆公司最後一次於93年12月31日繳款後，即未再繳款，迄至
    94年9月10日原告將系爭借款轉列催收款項時止，尚欠本金1
    32,522元未清償。而陳志豪為系爭借款之連帶保證人，自應
    與廣隆公司就系爭借款負連帶清償責任。又被告陳森林、陳
    朱圍只係陳志豪之父母，為陳志豪之法定繼承人，且未於法
    定期間內聲明拋棄或限定繼承，依民法繼承規定，被告陳森
    林、陳朱圍只應就陳志豪所遺系爭借款債務，於繼承陳志豪
    之遺產範圍內，連帶負清償責任。爰依借款契約、連帶保證
    及繼承之法律關係提起本件訴訟等語，並聲明：如主文第1
    項所示。
二、被告則均以：陳志豪所欠債務已於105年3月23日經臺灣臺北
    地方法院臺北簡易庭以104年度北簡字第10284號民事判決（
    下稱系爭北簡字判決）確認於超過繼承陳志豪之遺產範圍部
    分之債權不存在，且被告均已年邁，兼有身心障礙，無力清
    償債務等語，資為抗辯。並均聲明：原告之訴駁回。
三、經查，原告主張前揭事實，業據其提出借款契約書、授信明
    細查詢單、單筆授信攤還及收息記錄查詢單、陳志豪之除戶
    謄本及繼承系統表、陳森林及陳朱圍只之戶籍謄本、臺灣桃
    園地方法院家事法庭109年11月17日桃院祥家茂109年度(行
    政)字第109111702號函在卷可稽（見臺灣桃園地方法院110
    年度司促字第11447號支付命令民事卷宗第9至23頁、本院卷
    第101頁），且為被告所不爭執，堪信原告主張之事實為真
    實。
四、本院之判斷：　　
　㈠按繼承人自繼承開始時，除本法另有規定外，承受被繼承人
    財產上之一切權利、義務，但權利、義務專屬於被繼承人本
    身者，不在此限；繼承人對於被繼承人之債務，以因繼承所
    得遺產為限，負清償責任；繼承人對於被繼承人之債務，以
    因繼承所得遺產為限，負連帶責任，民法第1148條、第1153
    條第1項分別定有明文。經查，被繼承人陳志豪既為系爭借
    款之連帶保證人，就系爭借款自應與廣隆公司負同一清償責
    任。而被告為陳志豪之繼承人，揆諸前揭規定，被告就陳志
    豪所遺系爭借款債務即應於繼承陳志豪之遺產範圍內，負連
    帶清償責任。至被告雖辯稱本件原告請求之債權已消滅等語
    ，惟查，系爭北簡字判決，係確認被告就陳志豪「個人」對
    原告之信用卡及借款債權，就超過繼承陳志豪之遺產範圍部
    分之債權不存在，其訴訟標的要與本件原告係請求被告於繼
    承陳志豪之遺產範圍內，應清償陳志豪擔任廣隆公司「連帶
    保證人」之債務不同，被告容有誤會。且本件原告係請求被
    告應於繼承陳志豪之遺產範圍內就廣隆公司借款負清償責任
    ，並無逾越前開民法規定之範疇，自無被告辯稱本件原告請
    求債權已消滅之情形。至被告雖又辯稱年邁且有身心障礙、
    無力清償等語，然此僅係履行及清償能力之問題，尚非可作
    為拒絕清償債務之合法事由，是其上開所辯，即無可採。
五、綜上所述，原告依借款契約、連帶保證及繼承之法律關係，
    請求被告於繼承陳志豪之遺產範圍內，連帶給付如主文第1
    項所示金額及利息，為有理由，應予准許。　　
六、本件係依民事訴訟法第427條所規定之適用簡易訴訟程序所
    為被告敗訴之判決，爰依同法第389條第1項第3款規定依職
    權宣告假執行。並由本院依民事訴訟法第392條第2項之規定
    ，依職權宣告被告為原告預供擔保，得免為假執行。
七、本件事證已臻明確，兩造其餘攻擊防禦方法及所提證據，核
    與判決結果不生影響，爰不逐一論述，併此敘明。
八、訴訟費用負擔之依據：民事訴訟法第78條、第85條第2項。
中　　華　　民　　國　　111 　年　　7 　　月　　14　　日
                  高雄簡易庭　法　官  陳安信
以上正本係照原本作成。
如對本判決上訴，須於判決送達後20日內向本院提出上訴狀。如
委任律師提起上訴者，應一併繳納上訴審裁判費。
中　　華　　民　　國　　111 　年　　7 　　月　　14　　日
                              書記官  蔡妮君